【裁判字號】    98,上訴,779
【裁判日期】    980728
【裁判案由】    毒品危害防制條例
【裁判全文】
臺灣高等法院臺南分院刑事判決         98年度上訴字第779號
上  訴  人
即  被  告  甲○○
上列上訴人因違反毒品危害防制條例案件，不服臺灣嘉義地方法
院98年度訴字第449號中華民國98年6月18日第一審判決（起訴案
號：臺灣嘉義地方法院檢察署98年度毒偵字第706號），提起上
訴，本院判決如下：
    主  文
上訴駁回。
    理  由
一、按刑事訴訟法第361條、第367條規定，不服地方法院之第一
    審判決而提起上訴者，應提出上訴書狀，並敘述具體理由，
    為上訴必備之程式；其所提出之書狀未敘述上訴理由，或僅
    曾以言詞陳述上訴理由者，均應於上訴期間屆滿後20日內補
    提理由書於第一審法院。第一審法院經形式審查，認逾期未
    補提上訴理由者，應定期間先命補正；逾期未補正者，為上
    訴不合法律上之程式，應以裁定駁回。倘已提出上訴理由，
    但所提非屬具體理由者，則由第二審法院以上訴不合法律上
    之程式，判決駁回。而所謂具體理由，必係依據卷內既有訴
    訟資料或提出新事證，指摘或表明第一審判決有何採證認事
    、用法或量刑等足以影響判決本旨之不當或違法，而構成應
    予撤銷之具體事由，始克當之（例如：依憑證據法則具體指
    出所採證據何以不具證據能力，或依憑卷證資料，明確指出
    所為證據證明力之判斷如何違背經驗、論理法則）；倘僅泛
    言原判決認定事實錯誤、違背法令、量刑失之過重或輕縱，
    而未依上揭意旨指出具體事由，或形式上雖已指出具體事由
    ，然該事由縱使屬實，亦不足以認為原判決有何不當或違法
    者（例如：對不具有調查必要性之證據，法院未依聲請調查
    亦未說明理由，或援用證據不當，但除去該證據仍應為同一
    事實之認定），俾與第二審上訴制度在請求第二審法院撤銷
    、變更第一審不當或違法之判決，以實現個案救濟之立法目
    的相契合，並節制濫行上訴（最高法院97年度台上字第892
    號判決參照）。
二、上訴人即被告上訴理由略以：原判決昧於事實，且任意推定
    犯罪事實，又對被告之證據漏而不審，殊難令被告甘服，為
    此依刑事訴訟法第344條第1項及第349條之規定，於法定期
    間內提起上訴云云。
三、經查：本件原審判決以被告甲○○對於被訴犯罪事實均坦承
    不諱 (見一審卷第34、35頁)，參以於98年3月27日1時許，
    為警採其尿液送驗，其結果呈可待因陽性、嗎啡陽性反應（
    按施用海洛因後，經人體之水解代謝作用，會呈嗎啡陽性反
    應）及甲基安非他命陽性反應等情，有臺灣科技股份有限公
    司濫用藥物尿液檢驗報告及代號與真實姓名對照表各乙份在
    卷可稽，均足資擔保被告於原審審理時所為之上開任意性自
    白確與事實相符，而認定被告施用海洛因及甲基安非他命之
    犯行。原審就被告甲○○是否違反毒品危害防制條例已詳予
    審酌，並於理由欄中敘明綦詳，其認事用法，就形式觀之，
    並無違誤。上訴人即被告就已於原審認罪之事實重為爭執，
    卻未依據卷內既有訴訟資料或提出新事證，具體指摘或表明
    第一審判決有何不當或違法之事由，徒以上開理由空言指稱
    原判決不當，自難謂係具體理由，揆諸上開說明，本件上訴
    顯不合法律上程式，應予駁回，並不經言詞辯論為之。
四、據上論斷，應依刑事訴訟法第367條前段、第372條，判決如
    主文。
中    華    民    國    98    年    7     月    28    日
                  刑事第四庭    審判長法  官  吳志誠
                                      法  官  高明發
                                      法  官  羅心芳
以上正本證明與原本無異。
施用第一級毒品部分如不服本判決，應於收受送達後10日內向本
院提出上訴書狀，其未敘述上訴理由者，並得於提起上訴後10日
內向本院補提理由書（均須按他造當事人之人數附繕本）「切勿
逕送上級法院」。
施用第二級毒品部分不得上訴。
                                      書記官  蔡振豐
中    華    民    國    98    年    7     月    28    日


司法院資訊處製作；財團法人民間司法改革基金會備份。
